臺灣高等法院刑事判決　　　　　　　　 94年度上訴字第987號
上　訴　人
即　被　告　甲○○
上列上訴人，因違反槍砲彈藥刀械管制案件，不服臺灣板橋地方
法院93年度訴字第2352號，中華民國94年2月25日第一審判決（
起訴案號：臺灣板橋地方法院檢察署93年度偵字第16355號），
提起上訴，本院判決如下：
    主  文
上訴駁回。
    事  實
一、甲○○前於民國八十一年間，因違反麻醉藥品管理條例案件
    ，經法院判處有期徒刑十月，緩刑四年確定，嗣經撤銷緩刑
    ；另於八十一年間，因違反麻醉藥品管理條例案件，經台灣
    台南地方法院於八十二年四月二十日，以八十一年度訴字第
    一七七五號判決，判處有期徒刑六月，如易科罰金以三百元
    折算一日確定；又於八十一年間，因違反槍砲彈藥刀械管制
    條例案件，經台灣台中地方法院於八十二年三月十一日，以
    八十二年度訴緝字第二０二號判決，判處有期徒刑一年二月
    確定，上開二罪經台灣台南地方法院八十三年聲字第一一二
    號裁定定執行刑一年六月，再與上述有期徒刑十月部分接續
    執行，於八十三年八月十二日縮短刑期假釋出監，八十四年
    五月五日假釋期滿未經撤銷而執行完畢（於本案未構成累犯
    ）。詎猶不知悔改，明知可發射子彈具有殺傷力之槍枝及具
    有殺傷力之子彈，屬於槍砲彈藥刀械管制條例管制之槍砲及
    彈藥，非經中央主管機關許可，不得持有之，竟於九十三年
    九月底某日起，自綽號「阿興」而真實姓名年籍不詳之成年
    男子處收受仿ＦＮ廠半自動手製造之玩具手槍換土造金屬槍
    管改造而成可發射子彈具有殺傷力之手槍一支（含彈匣一個
    ，槍枝管制編號：0000000000號）及具有殺傷力
    之土造子彈（具直徑七點九釐米金屬彈頭）二顆，未經許可
    無故持有之，並藏置在台北縣土城市○○路五十四巷七號其
    不知情之岳父住處內。嗣於九十三年十月六日下午三時三十
    分許，在臺北縣土城市○○路五十四巷七號住處，經警起獲
    上開改造手槍一支（含彈匣一個）及土造子彈二顆（同時查
    獲玩具金屬彈殼加裝直徑八點五釐米金屬彈殼一顆，不具殺
    傷力）。
二、案經臺北縣政府警察局土城分局報告臺灣板橋地方法院檢察
    署檢察官偵查起訴。
    理  由
一、訊據上訴人即被告甲○○矢口否認有上揭犯行犯，辯稱：查
    扣之槍彈不是我的云云。惟查上揭犯罪事實，業據被告甲○
    ○先後於警詢、偵查及原審審理時坦承不諱（見偵查卷第十
    三頁、第十四頁、第二十四頁背面，見原審卷第二十四頁）
    ，且有改造手槍一支（含彈匣一個）、土造子彈二顆扣案足
    資佐證。又前揭扣案槍枝、子彈經送內政部警政署刑事警察
    局鑑驗結果，認送鑑改造手槍一支（槍枝管制編號0000
    000000號），係由仿ＦＮ廠半自動手槍製造之金屬玩
    具手槍，更換土造金屬槍管而成之改造手槍；另送鑑子彈三
    顆，其中二顆係土造子彈（具直徑七點九釐米金屬彈頭），
    經取樣一顆試射，可擊發，認具殺傷力；另一顆，係由玩具
    金屬彈殼加裝直徑八點五釐米金屬彈殼，經實際試射，無法
    擊發（惟彈頭、彈殼分離），認不具殺傷力等情，有該局九
    十三年十月二十三日刑鑑字第０九三０二０八三七０號槍彈
    鑑定書一份在卷可稽〔參見台灣板橋地方法院檢察署九十三
    年度偵字第一六三五五號偵查卷第三三頁〕。此外，尚有扣
    案物品清單（見偵查卷第十頁）、查獲現場照片四幀（見偵
    查卷第十七頁、第十八頁）足資佐證。綜上所述，足徵被告
    上開自白，確與事實相符，堪資採信。被告於本院辯稱：那
    些東西真的不是我的云云，顯係卸責之詞，不足採信，本件
    事證已臻明確，被告犯行洵堪認定，依法應予論科。
二、論罪部分：
（一）按被告行為後，槍砲彈藥刀械管制條例於九十四年一月二
      十六日修正公布部分條文，於同年月二十八日生效，修正
      前該法第十一條第四項規定為「未經許可，持有、寄藏或
      意圖販賣而陳列第一項所列槍砲者（同法第四條第一項第
      一款所稱其他可發射金屬或子彈具有殺傷力之各式槍砲）
      ，處一年以上七年以下有期徒刑，併科新臺幣七百萬元以
      下罰金。」，修正後該法刪除第十一條之規定，於第八條
      第一項至第五項所列槍枝種類，增列同法第四條第一項第
      一款所定其他可發射金屬或子彈具有殺傷力之各式槍砲，
      並將第八條第四項修正為：「未經許可，持有、寄藏或意
      圖販賣而陳列第一項所列槍枝者（鋼筆槍、瓦斯槍、麻醉
      槍、獵槍、空氣槍或第四條第一項第一款所定其他可發射
      金屬或子彈具有殺傷力之各式槍砲），處三年以上十年以
      下有期徒刑，併科新臺幣七百萬元以下罰金。」。經比較
      行為時法及裁判時法之結果，以適用行為時法較有利於行
      為人，依刑法第二條第一項但書之規定，本件應適用行為
      時法即修正前槍砲彈藥刀械管制條例第十一條第四項之規
      定處斷。核被告甲○○所為，係犯修正前槍砲彈藥刀械管
      制條例第十一條第四項未經許可持有可發射子彈具殺傷力
      之改造手槍罪及同條例第十二條第四項未經許可持有子彈
      罪（起訴書所犯法條記載同條項之未經許可「寄藏」未經
      許可持有可發射子彈具殺傷力之改造手槍罪及未經許可「
      寄藏」子彈罪，容有誤會，業經公訴人當庭更正）。
（二）再被告同時自綽號「阿興」之成年男子處收受上開具殺傷
      力之改造手槍及子彈而持有之，係以一持有行為而同時觸
      犯上開二罪名，為想像競合犯，應依刑法第五十五條規定
      ，從一重之未經許可持有可發射子彈具有殺傷力之改造手
      槍罪處斷。
三、上訴駁回及理由部分：
（一）原審以被告罪證明確，適用修正前槍砲彈藥刀械管制條例
      第十一條第四項、第十二條第四項，刑法第十一條前段、
      第二條第一項但書、第五十五條、第四十二條第二項、第
      三十八條第一項第一款，罰金罰鍰提高標準條例第二條，
      現行法規所定貨幣單位折算新臺幣條例第二條之規定。並
      審酌被告無視法律之禁止，於此社會治安日益惡化之際，
      猶持有上開具殺傷力之改造槍枝及子彈，危害社會治安甚
      鉅，其有上揭多項犯罪紀錄，有本院被告全國前案紀錄表
      存卷可稽，素行不良，及其犯罪之動機、目的、手段、智
      識程度、犯罪後坦承犯行等一切情狀，量處有期徒刑壹年
      陸月，併科罰金新臺幣伍萬元，罰金如易服勞役以新臺幣
      玖佰元即銀元參佰元折算壹日。
（二）另扣案之仿ＦＮ廠一九一０型半自動手槍製造之金屬玩具
      手槍換裝土造金屬槍管改造而成之改造手槍壹支（含彈匣
      壹個，槍枝管制編號：0000000000號）及具直
      徑七點九釐米金屬彈頭之土造子彈壹顆均係違禁物，依法
      宣告沒收。經核其原審認事用法，均無不合，量刑亦稱妥
      適，被告上訴仍執陳詞指摘原判決不當，為無理由，應予
      駁回。
據上論斷，應依刑事訴訟法第368條，判決如主文。
本案經檢察官劉斐玲到庭執行職務。
中　　華　　民　　國　　94　　年　　5 　　月　　10　　日
　　　　　　　　　臺灣高等法院刑事第五庭
                      審判長法　官房  阿  生
　　　　　　  　　　　　    法　官雷  元  結
　　　　　　　　　　　　　　法　官蔡  光  治
以上正本證明與原本無異。
如不服本判決，應於收受送達後十日內向本院提出上訴書狀，其
未敘述上訴之理由者並得於提起上訴後十日內向本院補提理由書
（均須按他造當事人之人數附繕本）。
                            書記官陳  韋  杉
中　　華　　民　　國　　94　　年　　5 　　月　　13　　日
附錄：本案論罪科刑法條全文
修正前槍砲彈藥刀械管制條例第十一條
未經許可，製造、販賣或運輸第四條第一項第一款所稱其他可發
射金屬或子彈具有殺傷力之各式槍砲者，處五年以上有期徒刑，
併科新臺幣一千萬元以下罰金。
未經許可，轉讓、出租或出借前項所列槍砲者，處三年以上十年
以下有期徒刑，併科新臺幣七百萬元以下罰金。
意圖供自己或他人犯罪之用，而犯前二項之罪者，處無期徒刑或
七年以上有期徒刑，併科新臺幣一千萬元以下罰金。
未經許可，持有、寄藏或意圖販賣而陳列第一項所列槍砲者，處
一年以上七年以下有期徒刑，併科新臺幣七百萬元以下罰金。
第一項至第三項之未遂犯罰之。
槍砲彈藥刀械管制條例第十二條
未經許可，製造、販賣或運輸子彈者，處一年以上七年以下有期
徒刑，併科新台幣五百萬元以下罰金。
未經許可，轉讓、出租或出借子彈者，處六月以上五年以下有期
徒刑，併科新台幣三百萬元以下罰金。
意圖供自己或他人犯罪之用，而犯前二項之罪者，處三年以上十
年以下有期徒刑，併科新台幣七百萬元以下罰金。
未經許可，持有、寄藏或意圖販賣而陳列子彈者，處五年以下有
期徒刑，併科新台幣三百萬元以下罰金。
第一項至第三項之未遂犯罰之。
